【裁判字號】    97,訴,1760
【裁判日期】    970721
【裁判案由】    違反毒品危害防制條例
【裁判全文】
臺灣彰化地方法院刑事判決              97年度訴字第1760號
公  訴  人  臺灣彰化地方法院檢察署檢察官餘股
被      告  甲○○
上列被告因違反毒品危害防制條例案件，經檢察官提起公訴（97
年度毒偵字第2223號），本院依簡式審判程式判決如下：
    主  文
甲○○施用第一級毒品，累犯，處有期徒刑玖月。又施用第二級
毒品，累犯，處有期徒刑伍月。應執行有期徒刑壹年。
    事  實
一、甲○○前於民國87年間曾因施用毒品案件，經送觀察、勒戒
    後，認有繼續施用毒品之傾向，復送強制戒治，於87年12月
    10日因停止戒治付保護管束而出所，嗣於88年7月23日因停
    止戒治付保護管束期滿，並由臺灣臺北地方法院檢察署檢察
    官於88年9月1日，以88年度戒毒偵字第16號為不起訴處分確
    定。又於5年內之92年間，因施用第一、二級毒品案件，經
    本院各判處有期徒刑10月、5月，並定應執行有期徒刑1年2
    月確定，而其入監執行前開案件後，於96年4月9日執行完畢
    。詎仍不知悔改，復基於施用第一級毒品海洛因之犯意，於
    97年3月27日13時許，在臺中市某不詳處所，以將海洛因摻
    入香菸點燃吸食之方式，施用海洛因1次。另基於施用第二
    級毒品甲基安非他命之犯意，於97年3月27日13時許，在同
    上處所，以將甲基安非他命置於玻璃吸食器內再以火燒烤產
    生煙霧而吸食之方式，施用甲基安非他命1次。嗣於97年3月
    27日18時25分許，為警依法採集其尿液送驗，結果呈嗎啡及
    甲基安非他命陽性反應，始悉上情。
二、案經臺中市警察局第三分局報告臺灣臺中地方法院檢察署呈
    請臺灣高等法院臺中分院檢察署檢察長核轉臺灣彰化地方法
    院檢察署檢察官偵查起訴。
    理  由
一、被告甲○○於準備程式中，先就前揭犯罪事實為有罪之陳述
    ，且所犯係死刑、無期徒刑、最輕本刑為3年以上有期徒刑
    以外之罪，經本院合議庭依刑事訴訟法第273條之1第1項之
    規定，裁定由受命法官獨任進行簡式審判程式，合先敘明。
二、訊據被告甲○○對於上揭施用第一級毒品海洛因及第二級毒
    品甲基安非他命之犯行均坦承不諱，且經警於97年3月27日
    18時25分許，依法採集其尿液送驗，結果呈嗎啡及甲基安非
    他命陽性反應乙節，有代號與真實姓名對照表及中山醫學大
    學附設醫院檢驗科藥物檢測中心尿液檢驗報告各1紙附卷可
    稽，足徵被告之自白與事實相符。又按修正毒品危害防制條
    例就施用毒品者，僅於「初犯」及「5年後再犯」二種情形
    ，有其追訴條件之限制，即須於初犯經觀察、勒戒或強制戒
    治釋放後，5年內均無施用毒品之行為，始能認其前所實施
    之觀察、勒戒或強制戒治已足遮斷毒癮，而得於5年後再犯
    時，再予適用初犯之規定，重行觀察、勒戒等程式；倘5年
    內已經再犯，被依法追訴處罰，縱其第3次（或第3次以上）
    施用毒品之時間在初犯釋放5年以後，即與「5年後再犯」之
    情形有別，且因已於「5年內再犯」，顯見其再犯率甚高，
    原實施觀察、勒戒或強制戒治，已無法收其實效，而無5年
    戒斷期之存在，自無再經觀察、勒戒及強制戒治之必要，應
    由檢察官逕行起訴，最高法院95年度台非字第59號判決、95
    年度台非字第65號判決及95年度第7次刑事庭會議決定足供
    參照。查本件被告前於87年間曾因施用毒品案件，經送觀察
    、勒戒後，認有繼續施用毒品之傾向，復送強制戒治，於87
    年12月10日因停止戒治付保護管束而出所，嗣於88年7月23
    日因停止戒治付保護管束期滿，並由臺灣臺北地方法院檢察
    署檢察官於88年9月1日，以88年度戒毒偵字第16號為不起訴
    處分確定；又於5年內之92年間，因施用第一、二級毒品案
    件，經本院各判處有期徒刑10月、5月，並定應執行有期徒
    刑1年2月確定，而其入監執行前開案件後，於96年4月9日執
    行完畢等情，有臺灣彰化地方法院檢察署刑案資料查註紀錄
    表及臺灣高等法院被告前案紀錄表各1份在卷可參，是以依
    照上開說明，本件被告施用毒品之犯行既經檢察官提起公訴
    ，本院自應依法論科。綜上，本件事證明確，被告上開施用
    毒品之犯行，應堪認定。
三、核被告甲○○所為，係犯毒品危害防制條例第10條第1項之
    施用第一級毒品罪及同條第2項之施用第二級毒品罪。又其
    持有第一級毒品海洛因及第二級毒品甲基安非他命並進而施
    用，其持有之低度行為應為施用之高度行為所吸收，均不另
    論罪。至其所犯上開2罪間，犯意各別，行為互殊，應予分
    論併罰。再被告於92年間曾因施用第一、二級毒品案件，經
    本院各判處有期徒刑10月、5月，並定應執行有期徒刑1年2
    月確定，而其入監執行前開案件後，於96年4月9日執行完畢
    等情，有臺灣彰化地方法院檢察署刑案資料查註紀錄表及臺
    灣高等法院被告前案紀錄表各1份在卷可憑，則其於5年以內
    故意再犯本件有期徒刑以上之2罪，為累犯，均應依刑法第
    47 條第1項之規定加重其刑。爰審酌被告前即有施用毒品之
    紀錄，經強制戒治後，仍不能戒除毒癮，竟再度施用毒品戕
    害自身健康，及其犯罪之動機、目的、所生危害及犯罪後之
    態度等一切情狀，就其所犯上開2罪分別量處如主文所示之
    刑，並定其應執行之刑。
據上論斷，應依刑事訴訟法第273條之1第1項、第299條第1項前
段，毒品危害防制條例第10條第1項、第2項，刑法第11條前段、
第47條第1項、第51條第5款，判決如主文。
本案經檢察官謝雨青到庭執行職務。
中    華    民    國    97    年    7     月    21    日
                  臺灣彰化地方法院刑事第七庭
                                    法    官  紀佳良
以上正本證明與原本無異。
如不服本判決，應於判決送達後10日內，向本院提出上訴書狀，
上訴書狀應「敘述具體上訴理由」，並按他造當事人之人數附繕
本。「切勿逕送上級法院」。
中    華    民    國    97    年    7     月    22    日
                                      書記官  詹國立
附錄論罪科刑法條：
毒品危害防制條例第十條：
施用第一級毒品者，處六月以上五年以下有期徒刑。
施用第二級毒品者，處三年以下有期徒刑。


司法院資訊處製作；財團法人民間司法改革基金會備份。
